# 关于自备电厂的安全生产费计提

提问人：shanghui05 时间：2023-02-21 19:31:42
陈老师好，根据关于印发《企业安全生产费用提取和使用管理办法》的通知-财资〔 2022 〕 136 号，电力生产与供应企业也需要计提安全生产费，想问一下公司自备电厂如何计提安全生产费？自备电厂作为公司的一个车间生产电及蒸汽，同时也根据生产需求外购电力，外购电力计入电厂的生产成本，自备电厂生产的电及蒸汽除公司内部其他车间自用外，同时也对外销售，根据文件要求，是按照上年销售收入为基数计提安全生产费，有如下几个问题：
1 、蒸汽是否需要作为安全生产费的计提基数？
2 、自备电厂自产自用的电是否需要视同销售，换算为收入，一并作为计提安全生产费的基数？
3 、因对外销售的电力无法区分是属于公司生产的还是外购电力中的部分，是否可将外购电力的部分按照电力供应企业的计提标准计提安全生产费，对外销售扣除外购电力的部分按照电力生产企业的计提标准计提安全生产费？
4 、文件中规定“以上一年度营业收入为依据提取安全生产费用的企业，新建和投产不足一年的，当年企业安全生产费用据实列支，年末以当年营业收入为依据，按照规定标准计算提取企业安全生产费用。”如果公司是当年度的 11月份投产，那么就按照当年的营业收入计提，到了第二年呢，是按照上年营业收入，还是按照第二年的营业收入呢？
谢谢陈老师！

回答人：chenyiwei
1 、是；
2 、是；
3 、可以（但建议先与当地财政、应急管理主管部门沟通确认）
4 、新办企业第二年计提应依据第二年当年的营业收入，因为上一年的运营不满一个年度。